【裁判字號】    92,訴,114
【裁判日期】    921219
【裁判案由】    偽造文書等
【裁判全文】
臺灣板橋地方法院刑事判決                          九十二年度訴字第一一四號
    公  訴  人  臺灣板橋地方法院檢察署檢察官
    被      告  乙○○
右列被告因偽造文書等案件，經檢察官提起公訴（九十一年度偵緝字第一０九二號）
，本院判決如左：
    主  文
本件公訴不受理。
    理  由
一、公訴意旨詳如附件起訴書所載。
二、按已經提起公訴或自訴之案件，在同一法院重行起訴者，應諭知不受理之判決，
    並得不經言詞辯論為之，刑事訴訟法第三百零三條第二款、第三百零七條分別定
    有明文。又訴訟上所謂一事不再理之原則，關於實質上一罪或裁判上一罪，亦均
    有其適用，最高法院著有六十年台非字第七七號判例甚明。
三、經查：被告乙○○另案被訴自民國九十年十一月十八日起，任職位於台北縣土城
    市○○路○段一九一號五樓之台灣百瑞達生活通路股份有限公司（下稱百瑞達公
    司），擔任會計工作而經手部分公司金錢業務，竟基於意圖為自己不法所有之概
    括犯意，趁其經辦業務持有公司應收繳帳款之機會，連續自九十年十二月十七日
    起至九十一年一月二十二日止，侵占其業務上持有之百瑞達公司所有之新台幣（
    下同）四萬八千零二十元；另自九十一年三月十四日起，至豪得水電工程有限公
    司（下稱豪得水電公司）及豪得國際貿易有限公司（下稱豪得國際公司）擔任會
    計工作而經手前開兩公司之部分金錢業務，竟基於概括犯意，趁外出為公司領款
    之便而持有豪得水電公司、豪得國際公司、許明森及魏月員資金來往之取款章及
    存款簿時，未經同意，即將上開人等之取款章盜蓋於相關金融機構之空白取款單
    上，並向公司謊稱存簿遺失，以備於日後盜領存款之用：嗣於（一）九十一年三
    月二十二日、同年月二十六日、同年月二十九日、同年四月一日，以前開蓋妥豪
    得貿易公司取款章之板信商業銀行取款憑條，填具取款金額及日期連同謊稱遺失
    之存簿持向該行土城分行行使領款，因而使板信商業銀行陷於錯誤，而自第00
    000000000000號帳戶，共計領得五十八萬四千二百八十元；（二）
    九十一年四月八日，以前開蓋妥魏月員取款章之板信商業銀行取款憑條，填具取
    款金額及日期後連同謊稱遺失之存簿持向該行土城分行行使領款，因而使板信商
    業銀行陷於錯誤，而自第00000000000000號帳戶領得二萬二千元
    ；（三）九十一年四月九日，以前開蓋妥許明森取款章之台灣中小企業銀行取款
    憑條，填具取款金額及日期後連同謊稱遺失之存簿持向該行土城分行行使領款，
    因而使台灣中小企業銀行陷於錯誤，而自第00000000000號帳戶領得
    二萬元；（四）九十一年四月九日，乙○○為掩飾前開盜領事實，乃又以前開蓋
    妥豪得水電公司取款章之板信商業銀行取款憑條，填具取款金額及日期後連同謊
    稱遺失之存簿持向該行土城分行行使領款及轉帳，因而使板信商業銀行陷於錯誤
    ，而自第00000000000000號帳戶轉帳五十六萬元入豪得貿易公司
    板信商業銀行帳號第00000000000000號帳戶，以避免其前開盜領
    行為被發覺；（五）九十一年四月十一日，為再掩飾前開盜領事實，乃又以前開
    蓋妥豪得水電公司取款章之彰化銀行取款憑條，填具取款金額及日期後連同謊稱
    遺失之存簿持向該行南三重分行行使領款，因而使彰化銀行陷於錯誤，而自第0
    0000000000之三號帳戶領得五十六萬元，再存五十萬元入豪得水電公
    司在板信商業銀行土城分行第0000000000000號之帳戶，以掩飾不
    法；（六）九十一年四月十一日，以前開蓋妥豪得貿易公司取款章之彰化銀行取
    款憑條，填具取款金額及日期後連同謊稱遺失之存簿持向該行南三重分行行使領
    款，因而使彰化銀行陷於錯誤，而自第00000000000000號帳戶領
    得十四萬八千四百六十八元，因而實際領得八十八萬六千八百四十八元供己花用
    殆盡。另於九十一年四月一日，乙○○趁其向豪得國際公司客戶蘇明我收取五萬
    二千一百元之機會，意圖為自己不法所有，未將前開款項繳回豪得國際公司，而
    將之侵占入己得手；因認被告乙○○涉犯刑法第二百十六條、第二百十條之行使
    偽造私文書罪嫌、第三百三十六條第二項之業務侵占罪嫌、第三百三十九條第一
    項之詐欺取財罪嫌等情，業據臺灣板橋地方法院檢察署檢察官於九十一年十月三
    十日以九十一年度偵字第一０六００、一二九七二、一六二九八號起訴書提起公
    訴，並於九十一年十二月十一日繫屬本院，由本院分九十一年訴字第二五三０號
    偽造文書等案件審理在案，有臺灣高等法院被告全國前案紀錄表及起訴書各一件
    附卷可按，並經本院調取前開九十一年訴字第二五三０號偽造文書等案件卷宗核
    閱屬實。而本件公訴人以被告乙○○自九十年八月十四日起，任職智誠有限公司
    （下稱智誠公司），擔任會計工作而經手部分公司金錢業務，竟基於意圖為自己
    不法之所有之概括犯意，趁其經辦會計業務而保管智誠公司應收票據之機會，連
    續侵占智誠公司所有之支票，並持之用以向張麗霞（已另為不起訴處分）調現，
    前後共計侵占五十九萬七千四百六十元；且被告並趁其擔任會計之職，因受智誠
    公司負責人丙○○之妻游慧鈴之託而得以持有智誠公司資金往來取款章及存款簿
    之機會，未經智誠公司同意，即將智誠公司取款所用之大小章盜蓋於遠東國際商
    業銀行重慶分行之空白取款單上，嗣分別於九十年十月八日、十一日、十二日，
    以意圖為自己不法所有之概括犯意，在前開蓋妥智誠公司取款用大小章之取款憑
    條，於填具取款金額及日期後持以向遠東銀行重慶分行行使領取，因而使遠東銀
    行陷於錯誤，而自智誠公司0000000000000之七號帳戶內共計詐領
    而得六十八萬元；因認被告乙○○涉犯刑法第二百十六條、第二百十條之行使偽
    造私文書罪嫌、第三百三十六條第二項之業務侵占罪嫌、第三百三十九條第一項
    之詐欺取財罪嫌，而於九十一年十一月二十五日以九十一年度偵緝字第一０九二
    號起訴書提起公訴，並於九十一年十二月三十一日繫屬本院，此有卷內蓋有本院
    收狀戳之台灣板橋地方法院檢察署九十一年十二月三十一日甲○森公九一偵緝字
    第一０九二號函可按。查被告此部分犯行與前揭業已起訴之犯行間，核係有連續
    犯之裁判上一罪關係之同一案件，從而，公訴人就同一案件向本院重行起訴，即
    有未洽，揆諸前揭規定，本件既繫屬在後，爰不經言詞辯論，逕為公訴不受理之
    判決。
四、依刑事訴訟法第三百零三條第二款、第三百零七條，判決如主文。
中      華      民      國      九十二      年    十二    月    十九    日
                                      臺灣板橋地方法院刑事第五庭
                                        審判長法  官  林春長
                                              法  官  楊博欽
                                              法  官  崔玲琦
右正本證明與原本無異。
如不服本判決，應於判決送達後十日內向本院提出上訴狀 (應附繕本) ，上訴於
臺灣高等法院。
                                              書記官  陳金鳳
中      華      民      國      九十二      年    十二    月  二十二    日


司法院資訊處製作；財團法人民間司法改革基金會備份。
